臺灣雲林地方法院民事裁定
110年度簡抗字第4號
抗  告  人  陳宗献

相  對  人  林燕峰

上列當事人間給付票款事件，抗告人對於民國110年1月29日本院
虎尾簡易庭所為裁定（109年度虎簡字第253號）提起抗告，本院
裁定如下：
    主  文
抗告駁回。
抗告費用由抗告人負擔。
    理  由
一、本院虎尾簡易庭109年度虎簡字第253號民事裁定（下稱原裁
    定）意旨略以：訴狀送達後，如有民事訴訟法第255條第1項
　　各款或第2項規定之情形，原告固得為訴之變更或追加他訴
    ；惟訴之追加或變更，僅得於言詞辯論終結前為之。於言詞
    辯論終結後，因已無從再利用原訴之訴訟程序為言詞辯論，
    即無從再准為訴之追加或變更。是於言詞辯論終結後為訴之
    變更或追加者，其起訴為不合法，法院應依同法第249 條第
    1項第6款規定，以裁定駁回。經查，本件兩造間請求給
　　付票款事件，業於民國110年1月27日言詞辯論終結，並定於
　　同年、月29日宣判，詎原告（即本件抗告人）於同年、月28
    日始具狀到院追加請求被告（即本件相對人）另給付其3紙
    支票款共計新臺幣（下同）45萬元，有原告民事追加起訴狀
    上本院收文章日期戳印可查。核原告所為訴之追加，既係於
    言詞辯論終結後始提出，揆諸前揭說明，其追加之訴難認合
    法，應予駁回。
二、抗告意旨略以：伊所追加訴訟部分，雖已逾最後言詞辯論期
    日，但形式上仍具備訴訟要件，並已繳納裁判費，原審就伊
    追加部分應另分案辦理，不應逕行駁回云云；並聲明：廢棄
    原裁定。
三、第按第二審關於攻擊或防禦方法之意見及法律上之意見（即
    判決理由）與第一審判決相同者，得引用之（民事訴訟法第
    454條第2項前段）。上開規定，對於簡易程序之第一審裁判
    為抗告時，亦準用之（同法第436條之1第3項、第495條之1
    第1項）。經查，原裁定駁回抗告人所為訴之追加部分，核
    其認事用法並無不當，從而，原裁定理由欄所載之理由，本
    院引用之。
四、次按因不備訴之追加要件而駁回其追加之裁定確定者，原告
　　得於該裁定確定後十日內聲請法院就該追加之訴為審判（民
　　事訴訟法第258條第2項）；上開規定，於簡易訴訟程序事件
    亦適用之（同法第436條第2項）。基上，本件抗告人在原審
    所為訴之追加部分，既因不備訴之追加要件經原裁定駁回，
    則抗告人亦僅得於該駁回裁定確定後10日內，向原裁定法院
    聲請就該追加之訴部分為審判。職是，抗告人所持之上開抗
    告理由，亦無可採。
五、綜上，本院虎尾簡易庭109年度虎簡字第253號民事訴訟事件
　　於110年1月27日言詞辯論終結後，本件抗告人始於翌日，
    具狀追加請求本件相對人另給付其3紙支票款共計45萬元，
    原裁定據依民事訴訟法第255條、第261條第1項規定，認本
    件抗告人所追加之訴要不合法，而予駁回，核其認事用法均
    無不當，抗告意旨仍指摘原裁定不當，求予廢棄，為無理由
    ，不應准許。
六、據上論結，本件抗告為無理由，依民事訴訟法第436條之1 
    第3項、第495條之1第1項、第449條第1 項、第95條、第78
    條，裁定如主文。　
中　　華　　民　　國　　110 　年　　6 　　月　　9 　　日
                民事第一庭    審判長法  官  曾鴻文
                                    法  官  黃一馨
                                    法  官  蔣得忠
以上正本係照原本作成。
本裁定不得抗告。
中　　華　　民　　國　　110 　年　　6 　　月　　9 　　日
                                    書記官　鄭庭羽